【裁判字號】    95,交聲,171
【裁判日期】    951030
【裁判案由】    聲明異議
【裁判全文】
臺灣屏東地方法院交通事件裁定        95年度交聲字第171 號
聲  請  人  交通部公路總局高雄區監理所屏東監理站
異  議  人
即受處分人  甲○○
上列異議人因違反道路交通管理處罰條例案件，對於交通部公路
總局高雄區監理所屏東監理站民國九十五年九月二十七日之裁決
（屏監違字第裁八二─ＢＣ0000000號及八二─ＺＧＢ０
二二一０六號），聲明異議，本院裁定如下：
    主  文
異議駁回。
    理  由
一、本件聲明異議意旨略以：異議人並未接獲本件違規舉發通知
    單，故不知有違規情事，於民國95年8月驗車時始知有2件違
    規罰單，惟已超過繳納罰款期限云云。
二、按汽車行駛於高速公路，不遵使用限制、禁止、行車管制及
    管理事項之管制規則而有行車速度超過規定之最高速限之行
    為者，處汽車駕駛人新臺幣3000元以上6000元以下罰鍰，又
    汽車駕駛人，行經有燈光號誌管制之交岔路口闖紅燈者，處
    新臺幣1800元以上5400元以下罰鍰，道路交通管理處罰條例
    第33條第1款、第56條第1項分別訂有明文。
三、查本件異議人即受處分人甲○○所有之車牌號碼B6-0710號
    自用小客車，於93年1月18日下午1時37分許，行至國道三號
    南下249.8 公里處，該處速限時速110 公里，異議人當時時
    速122 公里，超速12公里，經內政部警政署國道公路警察局
    第七警察隊依法對車主甲○○逕行舉發，前開違規通知單經
    原舉發單位交由郵政機關送達，因送達未晤，而自95年5 月
    9 日起寄存於送達地之郵政機關萬巒郵局，嗣原處分機關因
    受處分人未依期限到案，乃依道路交通管理處罰條例第33條
    第1 款、第63條第1 項第1 款及違反道路交通管理事件統一
    裁罰基準表規定，裁處罰鍰6000元，併記違規點數1 點等情
    ，有內政部警政署國道公路警察局公警局交字第ZGB022106
    號舉發違反道路交通管理事件通知單、交通部公路總局高雄
    區監理所屏東監理站95年9 月25日高監屏字第0950038140號
    函、郵寄舉發單之送達證書、異議人所出具之申訴書、交通
    部公路總局屏東監理站違反道路交通管理事件第裁
    82-ZGB022106號裁決書在卷可稽（見本院卷第4 、6 、8 、
    21頁）；又於95年3 月28日6 時23分許，行經高坪22路、27
    街口有燈光號誌管制之交叉路口闖紅燈，經高雄市政府警察
    局交通警察大隊依據採證照片，依法對汽車所有人甲○○逕
    行舉發，前開違規通知單經原舉發單位交由郵政機關送達，
    因送達未晤，而自95年4 月26日起寄存於送達地之郵政機關
    萬巒郵局，嗣原處分機關因受處分人逾越應到案期限日以上
    而遲至到案申訴，乃依道路交通管理處罰條例第56條第1 項
    、第63條第1 項第3 款及違反道路交通管理事件統一裁罰基
    準表規定，裁處罰鍰5400元，併記違規點數3 點等情，有高
    雄市政府警察局高市警交相字第BC0000000 號舉發違反道路
    交通管理事件通知單、高雄市政府警察局交通警察大隊95年
    9 月8 日高市警交三字第0950016717號函、郵寄舉發單之送
    達證書及違規相片2 張、異議人所出具之申訴書、交通部公
    路總局屏東監理站違反道路交通管理事件第裁82-BC0000000
    號裁決書在卷可稽（見本院卷第4 、5 、9 、16、17頁），
    堪信為真實。
四、再按違反道路交通管理事件統一裁罰基準及處理細則第5條
    規定：「處理違反道路交通管理事件，有關文書送達之程序
    ，依行政程序法之規定。」又行政程序法第72條第1項規定
    ：「送達，於應受送達人之住居所、事務所或營業所為之。
    但在行政機關辦公處所或他處會晤應受送達人時，得於會晤
    處所為之。」，同法第73條第1項、第3項規定：「於應送達
    處所不獲會晤應受送達人時，得將文書付與有辨別事理能力
    之同居人、受僱人或應送達處所之接收郵件人員。」、「應
    受送達人或其同居人、受僱人、接收郵件人員無正當理由拒
    絕收領文書時，得將文書留置於應送達處所，以為送達。」
    ，同法第74條規定：「送達，不能依前二條規定為之者，得
    將文書寄存送達地之地方自治或警察機關，並作送達通知書
    兩份，一份黏貼於應受送達人住居所、事務所、營業所或其
    就業處所門首，另一份交由鄰居轉交或置於該送達處所信箱
    或其他適當位置，以為送達。前項情形，由郵政機關為送達
    者，得將文書寄存於送達地之郵政機關。寄存機關自收受寄
    存文書之日起，應保存三個月。」
五、經查，本件原舉發通知單所寄發之地址係異議人之戶籍地址
    即「屏東縣萬巒鄉○○村○○路104 號」，並無遷移紀錄，
    有個人戶籍查詢資料1 份附卷可參（見本院卷第22頁），復
    參以異議人所提出之本件聲明異議狀上所載之住址亦為上開
    戶籍地址，堪認原舉發單位內政部警政署國道公路警察局及
    高雄市政府警察局交通警察大隊第七警察隊依受處分人之戶
    籍地址寄發舉發通知單，尚無違誤。又上開舉發機關依法分
    別將舉發通知單交郵政機關送達，因郵政機關按址送達時，
    未獲會晤異議人，亦未有辨別事理能力之同居人、受僱人或
    接收郵件人員代為收受送達，郵政機關乃依行政程序法第73
    條、第74條等規定，分別於95年5 月9 日將內政部警政署國
    道公路警察局公警局交字第ZGB022106 號舉發違反道路交通
    管理事件通知單、於95年4 月26日將高雄市政府警察局高市
    警交相字第BC0000000 號舉發違反道路交通管理事件通知單
    寄存送達於萬巒郵局乙情，有上開送達證書2 紙可稽（見本
    院卷第8 頁反面、第9 頁反面），揆諸前揭說明，堪認上開
    舉發通知單業已向正確地址送達，並因合法寄存送達而發生
    效力，是上開舉發通知單之送達程序難認有何瑕疵可指，已
    生送達效力，異議人所辯，實無足採，自應依法裁處。
六、從而，原處分機關因異議人就前述於高速公路超速行駛、闖
    紅燈之違規行為，均逾越應到案期限60日以上，而分別裁處
    異議人罰鍰6000元、並記違規點數1 點；罰鍰5400元、並記
    違規點數3 點，並無違誤。本件聲明異議為無理由，應予駁
    回。
據上論斷，應依道路交通案件處理辦法第19條，裁定如主文。
中    華    民    國    95    年    10    月    30    日
                    交通法庭    法  官  陳秀慧
以上正本證明與原本無異。
如不服本裁定應於收受送達後五日內向本院提出抗告書狀敘述抗
告之理由抗告於台灣高等法院高雄分院。
中    華    民    國    95    年    10    月    30    日
                                書記官  林志憲


司法院資訊處製作；財團法人民間司法改革基金會備份。
